# **Reunião 01** 
### Titulo: Planejamento de cronograma 
---
### **Participantes presentes**
<label><input type="checkbox" checked disabled>Caio Felipe Alves Braga</label><br>
<label><input type="checkbox" checked disabled>Caio Lucas Lelis Borges</label><br>
<label><input type="checkbox" checked disabled>Doan de Jesus Sales Galvão Filho</label><br>
<label><input type="checkbox" checked disabled>Gabriel Barbosa Alencar</label><br>
<label><input type="checkbox" checked disabled>Guilherme Basilio do Espírito Santo</label><br>
<label><input type="checkbox" checked disabled>Joel Soares Rangel</label><br>
<label><input type="checkbox" checked disabled> Miguel Matos</label><br>

### **Início e Término da Reunião**

| Data       | Inicio e Témino | Local            |
|------------|-----------------|------------------|
| 12/09/2023 | 20:52 às 21:07  | Microsoft Teamns |

### **Pauta da Reunião**

A reunião foi feita para que houvesse a definição de um cronograma de tarefas distribuidas conforme os membros do grupo.Além de uma breve conversa sobre a definição do aplicativo que será usado no projeto da disciplina. 

### **Tarefas Realizadas na Reunião**

- Introdução ao projeto 
- Organização do cronograma de atividades
- Definição e divisão de tarefas
- Definição das datas de reunião (Scrum adaptado)

### **Tarefas atribuidas** 
| Tarefa       | Prazo           | Atribuião        |
|--------------|-----------------|------------------|
| Escolher APP | 05/09 a 14/09   | Todos            |
| Rich picture | 05/09 a 16/09   | [Caio Braga](http://github.com/caioalvesbraga), [Doan Filho](https://github.com/FilhoDoan) e [Miguel Matos](https://github.com/migueldefrias)            |
| Ferramentas do projeto| 05/09 a 16/09   | [Caio Lelis](http://github.com/caio-lelis) e [Gabriel Barbosa](https://github.com/gabrie1barbosa)          |
| Termos de Uso | 05/09 a 16/09   | [Guilherme Basilio](https://github.com/GuilhermeBES) e [Joel Soares](https://github.com/JoelSRangel)          |
| Objetivo central | 05/09 a 16/09   | [Gabriel Barbosa](https://github.com/gabrie1barbosa)
| Ata reunião 01 | 05/09 a 16/09   | [Doan Filho](https://github.com/FilhoDoan)



### **Conclusão da Reunião**

Discutimos sobre o projeto e suas tarefas definindo-as aos membros e por fim conhecemos todos os participantes.

### **Acesso da reunião**

<iframe width="560" height="315" src="https://www.youtube.com/embed/Vd3OOwGRwXA?si=Iw52fEDkrzrjy18Q" title="YouTube video player" frameborder="0" allow="accelerometer; autoplay; clipboard-write; encrypted-media; gyroscope; picture-in-picture; web-share" allowfullscreen></iframe>

#### Histórico de Versões

| Versão | Data       | Descrição            | Autor          | Revisor        |
|--------|------------|----------------------|----------------|--------------- |
| 1.0    | 12/09/2023 | Versão inicial       |   [Doan Filho](https://github.com/FilhoDoan)   |[Caio Lelis](https://github.com/caio-lelis)|
| 1.1    | 14/09/2023 | Ajustes e adição de tópico       |   [Doan Filho](https://github.com/) | [Caio Lelis](https://github.com/caio-lelis) |
 1.2    | 12/09/2023 | Inclusão do vídeo e ajustes|   [Doan Filho](https://github.com/FilhoDoan)   |

---

